Inventaris van het archief van Pieter van Bleiswijk, 1772-1787
Nationaal Archief, Den Haag
- Pieter van Bleiswijk als raadpensionaris
  - buitenlandse zaken.
    - Alfabetisch per land, B
      - Groot-Brittannië.
        - overige bemoeiingen., 10
          - Uittreksel uit een missive van Joseph Yorke aan N.N. houdende de mededeling er tot bescherming van de Engelse tabaksmarkt een verbod op tabak uit de Republiek moet komen., z.d.; 516; 1 stuk
      - Keur-Keulen.
        voor instructie van de gezant zie: inv. nr. 409
        - diplomatieke correspondentie., 1
          - Missiven van Carl Friedrich von Wartensleben, minister plenipotentiaris in Keur-Keulen, aan Pieter van Bleiswijk, Hendrik Fagel, griffier van de Staten-Generaal, en prins Willem V, netten en afschriften., 517; 1 pak
            zie ook brieven als bijlagen bij uittreksels uit de resoluties
            bijlagen deels in het Frans, het Duits en het Latijn
            - 1772 mei 6, 12, 15
            - 1772 december 31
            - 1773 mei 13
            - 1773 augustus 26
            - 1773 september 11, 17
            - 1773 oktober 6, 14, 19, 20, 28
            - 1773 november 25
            - 1773 december 6, 12, 20
            - 1774 januari 5, 6, 20
            - 1774 februari 2
            - 1774 maart 3, 24 (2 x)
            - 1774 april 15, 18, 24
            - 1774 mei 21
            - 1774 juni 2, 15, 16, 26 (2x)
            - 1774 juli 2, 14, 14, 6, 20, 26 (2x)
            - 1774 augustus 4, 28 (2x)
            - 1774 september 15
            - 1774 oktober 13
            - 1774 december 15
            - 1775 september 20
            - 1777 september 14 (2x), 21
            - 1777 december 26
            - 1778 januari 6, 13, 27
            - 1778 februari 13
        - de verkiezing van een coadjutor voor het bisdom Keulen., 2
          - Stukken betreffende het belonen van de prins bisschop van Hildesheim voor het afzien van aspiraties op het bisdom van Munster, 1772, afschriften., 1773; 518; 6 stukken
          - Missiven van Jacob van Lansberge, minister plenipotentiaris in de Nederrijns-Westfaalse Kreitz en in Keur-Keulen aan Pieter van Bleiswijk, Hendrik Fagel, griffier van de Staten-Generaal en de Staten-Generaal, betreffende de verkiezing van een coadjutor van Keulen en Munster, netten en afschriften; met bijlagen., 519; 1 pak
            bijlagen deels in het Frans en het Duits
            - 1779 december 31
            - 1780 februari 4 (2x), mei 23 (3x), 24, 26, 30 (2x)
            - 1780 juni 2, 4, 5, 8, 13, 13, 20, (2x), 20, 22, 25, 30, 30
            - 1780 juli 5, 8, 11, 14, 18, 21, 22, 22, 25, 28, 28
            - 1780 augustus 1, 11, 15, 27, 27, 29
            - 1780 september 4, 7 (2x) 22, (2 x), 25, 28
            - 1780 oktober 24
            - 1780 november 24
          - Missiven van Hendrik Fagel aan Jacob van Lansberge, minister plenipotentiaris in de Nederrijns-Westfaalse Kreitz en in Keur-Keulen, betreffende de verkiezing van de coadjutor van Munster en Keulen, afschriften., 30 mei, 5 en 11 juli en 5 augustus 1780; 520; 4 stukken
          - Missiven van verscheidene Nederlandse en buitenlandse diplomaten over de verkiezing van de coadjutor van Keulen en Munster, 521; 1 omslag
            een missive ook in cijfercode
            - 1779 juni 8, 9, 28 (2x)
            - 1779 juni 10, 15, 28
            - 1779 juli 4, 25, 28 (2x)
          - Uittreksels uit de secrete resoluties van de Staten-Generaal van 11 juli en van de Staten van Holland en West-Friesland van 3 augustus 1780, betreffende het beschikbaar stellen van 100.000 gulden voor het omkopen van kiezers om bij de verkiezing van coadjutor een onbelangrijk figuur gekozen te krijgen; met bijlage, afschrift., 522; 3 stukken
          - Brief van Thaddäus, vrijheer von Reischach, houdende de mededeling dat de artsbisschop Maximiliaan met algemene stemmen coadjutor van Munster en Keulen is geworden., 18 augustus 1780; 523; 1 stuk
        - het heffen van tol op de Rijn., 3
          - Missiven van Pieter van Bleiswijk aan Carl Friedrich von Wartensleben minister plenipotentiaris in Keur-Keulen, over het heffen van de tol op de Rijn, concepten; met bijlagen, afschriften., 524; 1 omslag
            - 1773 september 7
            - 1773 oktober 1
            - 1773 december 21
            - 1774 april 8
            - 1774 juni 21
          - Missiven van Nederlanders aan Pieter van Bleiswijk en van een Keulenaar aan een handelaar in Amsterdam, over pogingen van de vorst van Keur-Keulen door allerlei maatregelen het ontduiken van de tollen op de Rijn in Keulen te verhinderen., 525; 8 stukken
            31 augustus in tweevoud waarvan een in het Duits
            31 augustus in druk
            - 1773 augustus 7, 31
            - 1773 september 30
            - 1773 oktober 12, 18
          - Uittreksels uit de secrete resoluties van de Staten-Generaal van 18 mei, 21 augustus, 24 september en 9 oktober 1772, betreffende missiven van Carl Friedrich von Wartensleben over ontwikkelingen in Keur-Keulen met betrekking tot mogelijke wijzigingen in de tolheffing op de Rijn; met bijlagen, 1772, afschriften., 526; 6 stukken
          - Akte waarbij Maximilaan, aartsbisschop van Keulen straffen stelt op de ontduiking van de tol in Keulen, afschrift; met aantekeningen, 1773, klad; met bijlage, 26 juli 1773, afschrift., 527; 1 stuk
          - Stukken betreffende het plotseling terugroepen en overplaatsen van Barend van Belderbusch, door zijn heer prins Charles van Lotharingen uit de dienst van de Keurvorst van Keulen, zonder dat daartoe ogenschijnlijk een reden voor was, afschriften., 1773 oktober; 528; 1 omslag
            deels in Frans en het Engels
            houd verband met problemen over tolheffing
          - Missiven van Jacob van Lansberge aan Pieter van Bleiswijk en Hendrik Fagel over het heffen van de tol op de Rijn, deels afschriften; met bijlagen., 529; 1 omslag
            - 1777 september 1, 5, 19, 23
            - 1777 oktober 3 (2x), 14, 17, 24, 28
            - 1777 november 4 (2x)
            - 1778 december 4
            - 1779 november 5
        - het tolcongres in Koblenz., 4
          - Uittreksels uit de secrete resoluties van de Staten-Generaal van 18 november en 20 december 1773, houdende goedkeuring van het verzoek van Carl Friedrich von Wartensleben, minister plenipotentiaris in Keur-Keulen, om de secretaris van het tolcongres te Koblenz proberen om te kopen en spionnen te betalen; met bijlage, 1773, afschrift., 530; 2 stukken
          - Uittreksels uit de protocollen van het tolcongres te Koblenz over de scheepvaart op de Rijn en de hoogte van de tollen, 1774., 531; 2 katernen
            a in het Duits en het Nederlands
            b in het Frans
            - a, 23 januari - 24 maart 1774
            - b, 24 januari - 10 juni 1774
          - Memories over de hoogte van de tolheffingen op de Rijn en het verloop van het tolcongres te Koblenz, afschriften; met bijlage, 1773., 1773, 1774; 532; 2 katernen en 2 stukken
      - Keur-Palts.
        - Memorie over het benoemen van een commissie uit de "gereformeerde" geestelijkheid, om aan de vorst van Keur-Palts grotere vrijheid van bijeenkomst te vragen, waarvoor N.N. onbeperkte volmachten wil, afschrift., 1777; 533; 1 stuk
          translaat in het Duits
      - Luik.
        - de verkiezing van een coadjutor van het prins-bisdom Luik.
          - Uittreksels uit de secrete resoluties van de Staten van Holland en West-Friesland van 13 september en 27 oktober 1780 en van de Staten-Generaal van 21 augustus, 14 en 18 september 1780, betreffende het sturen van Jan Carel van der Borch naar de bisschop van Luik om te zorgen dat na het debacle in Munster en Keulen de bisschop van Luik niet ook een coadjutor neemt; met bijlagen, afschriften., 534; 1 omslag
          - Missiven van Jan Carel van der Borch, gezant in Luik, aan Pieter van Bleiswijk en Hendrik Fagel, griffier van de Staten-Generaal; met bijlage., 1780 september 7, 12, 19, 27, 29, oktober 9, 30; 535; 8 stukken
            missive van 12 september in het Frans
      - Marokko.
        - beveiliging van handelsschepen tegen Marokkaanse kapers., 1
          - Missive van prins Willem V aan de Staten-Generaal met het verzoek om oorlogsschepen die wel op de equipage zijn opgevoerd, maar elders niet nodig zijn, te gebruiken voor het aflossen van de oorlogsschepen die al drie jaar voor de kust van Marokko liggen, 25 oktober 1773, afschrift, 536; 1 stuk
          - Memories betreffende de weigering geld te voteren voor het uitrusten van handelsschepen met kanonnen ter beveiliging tegen de Marokkaanse kapers, concepten, net; met bijlage, 1773., 537; 2 stukken en 1 katern
          - Missiven uit Gibraltar van Lodewijk, graaf van Bijland en Daniel Pichot aan Pieter van Bleiswijk, over het mogelijk opvoeren van de convooieringen van handelsschepen als bescherming tegen de Marokkaanse kapers, 25 april, 2 september en 27 oktober; met bijlage 1776, afschriften., 538; 5 stukken
        - vredesonderhandelingen tussen de Staten-Generaal en Marokko., 2
          - Stukken betreffende onderhandelingen over een vredesverdrag met Marokko, afgesloten door een verdrag dat op 3 november 1777 is goedgekeurd door de Staten-Generaal, netten en afschriften., 6 mei 1776 - 2 december 1777; 539; 1 pak
            deels in het Frans, het Spaans en het Engels
          - Uittreksel uit de secrete resoluties van de Staten-Generaal van 3 november 1777, waarbij Samuel Sumbal benoemd wordt tot geheim consul-generaal voor de Republiek in Marokko, tegen de betaling van ƒ 1000,- per jaar., 540; 1 stuk
      - Noord-Amerika.
        zie inv. nr. 479 - 484
      - Oostenrijk
        voor gezanten in Oostenrijk zie ook inv. nrs. 410 en 411
        voor onderhandelingen in Oostenrijk over de eisen van keizer Joseph II aan de Republiek over de grenzen met de Oostenrijkse Nederlanden zie inv. nr. 606 - 609
        - Diplomatieke correspondentie.
          - Missiven van Friedrich Christoph von Degensfeld Schomberg, gezant in Oostenrijk aan Pieter van Bleiswijk, Hendrik Fagel, griffier van de Staten-Generaal en de Staten-Generaal, netten en afschriften; met bijlagen, afschriften., 541; 1 pak
            missiven en bijlagen deels in het Frans
            missiven deels in cijfercode
            - 1772 december 19
            - 1773 januari 20
            - 1773 maart 13
            - 1773 juni 30
            - 1773 september 27
            - 1773 december 4, 4, 8
            - 1774 maart 2, 12
            - 1774 september 10
            - 1774 oktober 2
            - 1775 september 20, 25
            - 1775 oktober 2
            - 1776 januari 23
            - 1776 mei 8
            - 1778 januari 2, 5, 10 (2x), 17, 19, 21 (2x), 23, 27, 31
            - 1778 februari 7, 11, 14
            - 1778 maart 4, 11, 18
            - 1778 april 8
            - 1778 mei 30
            - 1778 juni 3, 17
            - 1778 augustus 8, 29
            - 1778 oktober 3
            - 1778 november 10
            - 1779 juli 10
          - Missiven van Carel George van Wassenaar, gezant in Oostenrijk aan Pieter van Bleiswijk, Hendrik Fagel, griffier van de Staten-Generaal en de Staten-Generaal, netten en afschriften; met bijlagen, afschriften., 542; 1 pak
            bijlagen deels in het Frans, het Italiaans, het Latijn en het Engels
            - 1782 maart 5, ? (2x)
            - 1782 april 14 (2x), 16, 17, 27
            - 1782 mei 8, 25, 31, 31
            - 1782 juni 14
            - 1782 juli 6, 6, 17, 24, 27
            - 1782 september 18
            - 1782 november 2 (2x), 6, 20 (2x)
            - 1783 januari 4, 28, 29
            - 1783 februari 1, 12 (2x), 22, 26, 27
            - 1783 maart 19
            - 1783 mei 7, 28, 30
            - 1783 juni 14 (2x), 25 (2x)
            - 1783 juli 2, 23
            - 1783 augustus 6, 9 (4x), 27
            - 1783 september 3 (2x), 6 (2x), 10, 20 (2x)
            - 1783 oktober 11 (2x)
            - 1783 november 11, 22 (2x) 23, 30
            - 1783 december 20, (3x), 31
            - 1784 januari 3 (2x), 17, 21 (2x), 24 (3x), 25, 28 (3x), 31 (2x)
            - 1784 februari 1, 4, 7, 14, 21, 25 (2x), ?
            - 1784 maart 3 (3x), 6 (3x), 17 (2x), 24 (2x), 27 (3x), 31 (2x)
            - 1784 april 2, 7 (2x), 10, 14, 24, 28 (2x)
            - 1784 mei 1, 5 (2x), 12 (2x), 15 (3x), 19 (2 x), 26 (2x), 29 (3x)
            - 1784 juni 5 (2x), 8 (3x), 12 (2x), 16 (2x), 19 (2x), 23, 26, 30 (3x)
            - 1784 juli 3, 7, 10, 21 (3x), 27, 31 (2x)
            - 1784 augustus 1 (2x), 4 (5x), 7 (4x), 11 (2x), 14 (2x), 18 (2x), 21 (2x)
            - 1784 september 1, 4 (2x), 8, 11 (2x), 12, 15 (3x), 18 (2x), 22 (5x), 25, 27 (2x), 29 (5x)
            - 1784 oktober 2 (3x), 6 (2x), 9, 20, 23(7x), 27 (2x), 30 (2x)
            - 1784 november 3 (2x), 4 (3x), 6 (4x), 7 (2x), 24
            - 1785 februari 19, 27
            - 1785 maart 2, 9, 16, 26, (2x), 30
            - 1785 april 6, 16, 20, 24 (2x)
            - 1785 juni 8, 18
            - 1785 juli 23, 25, 28
            - 1785 september 5
            - 1785 oktober 1, 9, 12, 15, ?
            - 1786 januari 21
          - Missive van Pieter van Bleiswijk aan Carel George van Wassenaar, gezant in Oostenrijk, houdende een compliment aan van Wassenaar over het afwikkelen van "de venetiaanse zaken", concept., z.d.; 543; 1 stuk
      - Oostenrijkse Nederlanden.
        - de rechten van keizer Joseph II als souverein van de Oostenrijkse Nederlanden., 1
          - Stukken betreffende een memorie over de rechten en prerogatieven van keizer Joseph II als souverein in de Oostenrijkse Nederlanden., 1784; 544; 3 katernen en 1 stuk
        - eis tot ontmanteling van de barrièresteden door keizer Joseph II., 2
          - Stukken betreffende het voornemen van keizer Joseph II om alle barrièresteden van de Republiek in de Oostenrijkse Nederlanden te ontmantelen, netten en afschriften., 1781; 545; 1 omslag
          - Uittreksel uit de secrete resoluties van de Staten-Generaal van 21 december 1781, houdende het besluit onder protest alle troepen uit de barrièresteden te laten terugtrekken, zodat ze ontmanteld kunnen worden, behalve uit de fortificatie Namen., 546; 1 stuk
          - Stukken betreffende de eis van keizer Joseph II om ook de fortificaties in Namen af te breken, netten en afschriften., 25 december 1781 - 25 februari 1782; 547; 1 omslag
          - Uittreksel uit de secrete resoluties van de Staten-Generaal van 8 maart 1782, houdende goedkeuring van de afbraak van de fortificaties van Namen, en houdende het verzoek aan de Oostenrijkse Nederlanden om uitbetaling van de achterstallige subsidies op de barrièresteden door de Oostenrijkse Nederlanden., 548; 1 stuk
        - grensscheiding tussen Vlaanderen en Staats-Vlaanderen voor 1785 overeengekomen grenzen., 3
          - Aantekeningen van Pieter van Bleiswijk over de grensscheiding in Vlaanderen tussen de Oostenrijkse Nederlanden en de Republiek, 1782; met bijlagen, 1654, 1666, 1707, 1711, 1755, 1769, afschriften., 549; 1 omslag
          - Lijst van de resoluties genomen over de grensscheiding tussen Oostenrijkse Nederlanden en de Republiek in de periode 1728-1747, concept., 1782; 550; 1 stuk
          - Stukken betreffende de vraag waar de grens loopt door de Schelde, welke licenten er geheven worden en over welke goederen, 1609-1748, afschriften., 1784; 551; 1 omslag
          - Memorie van C.J. van der Graaf, houdende een beschrijving van de scheepvaartkundige routes tussen Antwerpen en Vlissingen., 1784; 552; 1 katern
          - Rapporten van de commissarissen den Appel, van der Crap en Pieter Paulus op 9 juni 1785 benoemd over het effect op de handel en de scheepvaart op de Schelde van een openstelling van de haven van Antwerpen, afschrift., 10 augustus 1785; 553; 1 katern
          - Kaart gemaakt door A.W. Kiers in opdracht van de Raad van State, over een mogelijke grensscheiding tussen de Republiek en de Oostenrijkse Nederlanden in Zeeland in het gebied waar de Ooster- en Westerschelde uit elkaar gaan., 1785; 554; grootte: 23 x 27 cm; 1 stuk; schaal: 1: 100.000
            orientatie: noord
          - geschillen over de grens tussen Vlaanderen en Staats-Vlaanderen.
            - de "gestolen graan affaire".
              - Stukken betreffende het gevangennemen en verhoren van Oostenrijkse Nederlanders waarvan de Nederlanders beweren dat ze op Nederlandse grondgebied bij de Vrije van Sluis graan gestolen zouden hebben, en waarvan de Oostenrijkse Nederlanders beweren dat ze op grondgebied van de Oostenrijkse Nederlanden gevangen genomen zijn, deels afschriften, deels originelen., 12 mei - 20 september 1775; 555; 39 x 24,5 cm; 1 omslag; ingekleurd
                deels in Frans, met kaart van de plaats waar het gebeurd is
              - Missive van Johannes Petrus Schorer, fiscaal bij de raad van Staats Vlaanderen aan de Staten-Generaal om de burgemeesters en schepenen van Sluis te verhoren over de "gestolen graanaffaire", afschrift; met bijlagen, 1775, afschriften., 556; 1 omslag
              - Missiven en memories houdende scherpe protesten van het hof van Wenen over de verklaringen van de Staten-Generaal inzake de "gestolen graanaffaire" en houdende eisen van genoegdoening en excuses, deels afschriften, deels originelen., 16 november 1775 - 9 januari 1777; 557; 1 omslag
            - het bouwen van een sluis in de Schelde en Lije.
              - Stukken houdende afwijzing van het verzoek van de Oostenrijkse Nederlanden om een kanaal en sluis te bouwen voor het overtollige water van de Schelde en de Lije, aangezien dit gevaar op zou leveren voor de bruikbaarheid van Sas van Gent als vesting en houdende tegenvoorstel van de Staten-Generaal om het water af te voeren, 1774, afschriften, 1775; met bijlagen, 1774, afschriften (1775)., 558; 5 stukken
            - het afsnijden van fort Lillo door Oostenrijks Nederland.
              - Uittreksels uit de resoluties van de Staten-Generaal van 1 en 5 augustus 1783, betreffende het afsnijden van de communicatie tussen fort Frederik en fort Lillo door de dijken tussen deze twee forten, die op het grondgebied van de Oostenrijkse Nederlanden liggen, tot verboden gebied te verklaren voor de manschappen van beide forten, met bijlagen, afschriften., 559; 1 omslag
              - Stukken betreffende de verklaring van de graaf de Barbiano dat elk schot wat bij het fort Lillo afgevuurd wordt door de Oostenrijkse Nederlanden als oorlogsverklaring zal worden opgevat., 23 augustus 1784 - 17 september 1784; 560; 1 katern en 4 stukken
              - Missive van B. Aulitz aan Pieter van Bleiswijk houdende de suggestie om het sluiten van de Schelde van Lillo te verleggen naar Saaftingen., 28 juni 1785; 561; 1 stuk
            - aanspraak van beide partijen op den Doel.
              - Stukken betreffende een geschil tussen de Republiek en de Oostenrijkse Nederlanden over het met militaire eer begraven van een gesneuvelde Nederlandse soldaat bij den Doel, dat volgens de Oostenrijkse Nederlanders op het grondgebied van de Oostenrijkse Nederlanden ligt en volgens de Nederlanders Nederlands grondgebied is, deels afschriften., 30 oktober - 8 november 1783; 562; 6 stukken
              - Stukken betreffende protesten van de Oostenrijkse Nederlanden over het bij fort Lillo aanhouden en belasten van goederen die bestemd zijn voor den Doel, door de Republiek., 1 - 21 april 1784; 563; 1 omslag
              - Rapport houdende een scheepvaartkundige beschrijving over de vaarroute op de Schelde tussen Vlissingen en den Doel., 25 mei 1784; 564; 1 stuk
            - overige geschillen
              - Missive van Hendrick Hop, gezant in Brussels aan Pieter van Bleiswijk betreffende het aanhouden van twee recruten van de compagnie van Ligne buiten de fortificaties in Namen, met bijlagen, 1774, 1775, afschriften, 1775., 9 maart 1775; 565; 7 stukken
              - Missiven van Hendrick Hop, minister plenipotentiaris in de Oostenrijkse Nederlanden aan Pieter van Bleiswijk, betreffende klachten door Belgische schippers over aanhoudingen en inbeslagname van goederen in Holland; met bijlage, 1777, afschrift., 28 en 31 juli 1777; 566; 3 stukken
              - Missive van Frederik prins van Hessen aan de Staten-Generaal van 14 februari 1785 over het door Oostenrijkse Nederlanders in beslag nemen van 100.000 pond hooi, bestemd voor Maastricht; met bijlagen, afschriften., 567; 2 stukken
        - grensscheiding in Maastricht, Vroenhoven en de landen van Overmaze., 4
          - Uittreksels uit de resoluties van de Staten-Generaal van 3 oktober 1678, 5, 16 augustus, 30 september en 3 oktober 1679 en 26 januari 1714, betreffende de souvereiniteit van de Staten-Generaal samen met de bisschop van Luik over de vestiging Maastricht., 1782; 568; 1 omslag
          - Verdrag gesloten tussen de koning van Spanje en de prins van Oranje-Nassau van 26 december 1687, betreffende een regeling van de schadevergoeding en schadeloosstelling door de koning van Spanje van prins Willem III, voor door hem en zijn familie geleden schade tengevolge van de tachtigjarige oorlog, 1687, afschrift., 1782; 569; 1 stuk
          - Memorie houdende stelling dat Maastricht, Vroenhoven en het land van Overmaze onder de souvereiniteit van de Republiek vallen en dus dat keizer Franz Jospeh II hierop geen enkele aanspraak kan maken, afschrift., 1784; 570; 1 katern
          - Secreet rapport van N.N. voor de Staten van Holland en West-Friesland over het heimelijk bevorderen van handel via de straatweg tussen Luik en Maastricht., z.d.; 571; 1 stuk
          - Uittreksel uit het barrièretractaat, gesloten tussen de Staten-Generaal en Oostenrijk op 16 januari 1716, houdende het 3e en 24e artikel hieruit over de positie van (staats) Brabant., z.d.; 572; 1 stuk
        - onderhandelingen over de grensscheidingen., 5
          - conferentie in Brussels in 1784., 5.a
            - Instruktie voor W.A. Lestevenon, P. van Leyden, P.E. van de Perre als gezanten van de Republiek op een conferentie in Brussel over de grensscheiding tussen de Oostenrijkse Nederlanden en de Republiek, afschrift; met bijlage, 1784, afschrift., april 1784; 573; 2 stukken
              bijlagen in het Latijn
            - Missiven van de gezanten op de conferentie in Brussel en Hendrick Hop, gezant in de Oostenrijkse Nederlanden over het verloop van de conferentie aan Hendrik Fagel, griffier van de Staten-Generaal, afschriften; met bijlagen., 574; 1 omslag
              - 1784 april 30
              - 1784 mei 26, 29
              - 1784 juni 3
              - 1784 juni 29
              - 1784 augustus 20, 25
              - 1784 oktober, 5, 6
          - onderhandelingen in Oostenrijk., 5.b
            - Missiven van Carel George van Wassenaer aan Hendrik Fagel, griffier van de Staten-Generaal over de gedachten aan het hof van Wenen over de grensscheiding tussen de Oostenrijkse Nederlanden en de Republiek, afschriften., 575; 7 stukken
              - 1784 mei 19, 16 (2x), 17, 18, 19; met bijlage
            - Uittreksels uit de secrete resoluties van de Staten-Generaal van 25, 26 mei en 9 juni 1785, betreffende verzoek vanuit Wenen om zo snel mogelijk Carel George van Wassenaer en Pieter van Leyden als gedeputeerden naar de onderhandelingen aldaar te sturen., 576; 3 stukken
            - Secrete instruktie voor Carel George van Wassenaer en Pieter van Leyden, extraordinaris envoyés en minister plenipotentiarissen in Oostenrijk, afschrift., 17 juni 1785; 577; 1 stuk
            - Missiven van Carel George van Wassenaer en Pieter van Bleiswijk, de Staten-Generaal en Hendrik Fagel, deels afschriften; met bijlagen, 1785, 1786., 578; 1 omslag
              - 1785 juli 20, 21, 23, 23, 24; met bijlagen, 25 (2x), 30
              - 1785 augustus 6, 24, 25, 27, 28
              - 1785 september 5 (2x) 7, 8 (2x), 10, 14, 21 (2x), 28
              - 1785 december 21